臺灣新竹地方法院民事小額判決
111年度竹北小字第317號
原      告  潘憶如  

被      告  黎振成  


上列當事人間請求損害賠償事件，原告提起刑事附帶民事訴訟，
由本院刑事庭移送前來(111年度附民字第168號)，本院於民國11
1年7月14日辯論終結，判決如下：
    主  文
一、被告應給付原告新臺幣玖萬元，及自民國111年5月6日起至
    清償日止按年息百分之5計算之利息。
二、本判決得假執行。   
  事實及理由
一、原告主張：
　(一)被告於民國110年5月9日前某時，將其所有之中國信託商
      業銀行股份有限公司帳號0000-0000-0000號帳戶（下稱中
      信銀行帳戶）之存摺、金融卡、金融卡密碼、網路銀行帳
      號及密碼，提供予真實姓名年籍不詳之成年詐騙集團成員
      ，而容任他人作為詐騙不特定人匯款之人頭帳戶。嗣上開
      詐騙集團成員取得中信銀行帳戶資料後，即意圖為自己不
      法之所有，向原告誆稱：投資「高盛集團（北京公司）」
      穩賺不賠云云，使原告陷於錯誤，於110年5月9日10時58
      分許、110年5月10日18時3分許、110年5月12日18時14分
      許先後匯款新台幣(下同)各3萬元至被告所有上開中信銀
      行帳戶後，上開詐騙集團成員即將款項提領近空，為此請
      求被告賠償原告遭詐騙之金額9萬元。
　(二)並聲明：被告應給付原告9萬元，及自起訴狀繕本送達翌
      日起至清償日止，按年息百分之5計算之利息。　　
二、被告經合法通知，未於言詞辯論期日到場，亦未提出書狀為
    任何聲明或陳述。　　
三、本院之判斷：
  (一)原告主張之上開事實，有本院111年度金訴字第50號刑事
      判決一紙附卷可稽，並經本院依職權調閱被告涉嫌幫助犯
      洗錢罪之本院111年度金訴字第50號刑事案宗核閱無訛，
      而被告迄未到場爭執，復未提出任何有利於己之聲明、陳
      述或證據，以供本院審酌，足認原告上開主張應與實情相
      符，堪予採信。
  (二)按因故意或過失，不法侵害他人之權利者，負損害賠償責
      任，此為民法第184條第1項所明定。查被告基於幫助詐欺
      取財及洗錢罪犯意，致原告陷於錯誤而轉入9萬元至被告
      所有中信銀行帳戶內，經本院刑事庭以111年度金訴字第5
      0號刑事案件認定被告就此應成立幫助犯洗錢防制法第14
      條第1項之洗錢罪，判處有期徒刑3月，併科罰金3萬元，
      罰金如易服勞役，以1千元折算1日在案，有刑事判決附卷
      為憑。準此，被告不法幫助洗錢而侵害原告之財產權甚明
      ，且其上開幫助洗錢行為與原告所受損害之間亦有相當因
      果關係，從而，原告依民法第184條第1項規定，請求被告
      賠償原告所受損害金額9萬元，即屬有據，應予准許。
  (三)從而，原告依據侵權行為之法律關係，請求被告賠償9萬
      元，及自刑事附帶民事訴訟起訴狀送達翌日即111年5月6
      日起至清償日止，按年息百分之5計算之利息，為有理由
      ，應予准許。
四、假執行之宣告：
    本件係就民事訴訟法第436 條之8 適用小額訴訟程序所為被
    告敗訴之判決，依同法第436 條之20規定，應依職權宣告假
    執行。
五、本件係原告提起刑事附帶民事訴訟，請求損害賠償事件，依
    法本無須繳納裁判費用，且經本院刑事庭裁定移送後，於本
    院民事訴訟程序進行期間亦無支付任何訴訟費用，是本院於
    裁判時即不為訴訟費用負擔之諭知，併此敘明。
六、據上論結，本件原告之訴為有理由，依民事訴訟法第436 條
    之23、第436 條第2 項、385 條第1 項前段、第436 條之20
    ，判決如主文。　　
中　　華　　民　　國　　111 　年　　7 　　月　　22　　日
                    竹北簡易庭法　　官　王佳惠
以上正本係照原本作成。
如不服本判決，須以違背法令為理由，於判決送達後二十日內向
本庭提出上訴狀(須按他造當事人之人數附繕本)。
如委任律師提起上訴者，應一併繳納上訴審裁判費。
中　　華　　民　　國　　111 　年　　7 　　月　　22　　日
                                書記官　林盈伸